【裁判字號】    97,抗,767
【裁判日期】    970721
【裁判案由】    聲請減刑及定應執行刑
【裁判全文】
臺灣高等法院刑事裁定                   97年度抗字第767號
抗  告  人
即  受刑人  甲○○原名黃欽明.
上列抗告人因恐嚇等案件，不服臺灣臺北地方法院97年度聲減字
第264號，中華民國97年6月16日裁定（聲請案號：臺灣臺北地方
法院檢察署97年度聲減字第312號），提起抗告，本院裁定如下
：
    主  文
抗告駁回。
    理  由
一、原裁定意旨略以：
    (一)聲請意旨略以：受刑人甲○○於如附表所示之日期，因犯
      如附表所示之罪，先後經法院判處如附表所列之刑確定在
      案，經查：其所犯上開各罪，犯罪時間均在中華民國96年
      4月24日以前，所犯如附表所示編號1、3之罪，核與中華
      民國96年罪犯減刑條例第2條第1項第3款（漏載同條第2項
      ）規定相符，爰依同條例第8條第1項、第3項聲請減刑，
      而其所犯如附表所示編號2之罪，雖依同條例第3條規定不
      予減刑，惟乃應依同條例第11條（漏載同條例第12條）規
      定，與附表所示編號1減得之刑定其應執行刑（聲請書贅
      載依同條例第9條諭知易科罰金之折算標準）等語。
    (二)按數罪併罰，有二裁判以上，如各罪於法律變更前均已判
      決確定，而於法律變更後始合併定執行刑時，即應依原確
      定裁判時所適用之法律定其應執行刑，不生新、舊法比較
      適用問題（最高法院96年度台非字第102號判決意旨參照
      ）。本件受刑人所犯各罪，均係於95年7月1日刑法修正施
      行前判決確定，於合併定執行刑時，自應適用修正前刑法
      第51條第5款之規定，合先敘明。
    (三)又按刑法第79條之1第1項規定「二以上徒刑併執行者，第
      77條所定最低應執行期間，合併計算之」，同條第3項規
      定：「依第1項規定合併計算執行期間而假釋者，前條第
      1項規定之期間，亦合併計算之」。於合併執行之情形，
      經許其假釋出獄者，其報請許可假釋所須最低應執行之期
      間，既合併計算；且假釋期間（即殘刑期間），亦合併計
      算之，其期間即無從區分。從而，不論假釋出獄前所執行
      之期間是否已逾其中任一罪之刑期，亦不論嗣後其假釋有
      無被撤銷，在假釋期間內，均應認為尚未執行完畢（本院
      第四次刑事庭庭長會議討論中華民國96年罪犯減刑條例法
      律問題（五）決議意見參照）。本件受刑人所犯如附表編
      號1、2、3所示之罪，經合併執行有期徒刑11年6月，於85
      年12月26日起算，於90年12月28日假釋出監，經97年3月3
      日撤銷假釋執行殘刑，應執行之殘餘刑期為4年11月又25
      日等情，有臺灣臺東監獄報請撤銷假釋報告表在卷可稽。
      從而，受刑人所犯如附表所示各罪均未執行完畢，應予敘
      明。
    (四)經核卷附之前揭各判決書、臺灣臺東地方法院檢察署檢察
      官執行指揮書、臺灣臺東地方法院檢察署函、臺灣臺東監
      獄函、法務部函、臺灣臺東監獄岩灣分監報請撤銷假釋報
      告表、臺灣高等法院被告前案紀錄表、被告減刑案件紀錄
      表等件，認檢察官之聲請，於法尚無不合，應予准許。
    (五)爰依中華民國96年罪犯減刑條例第2條第1項第3款、第2項
      、第8條第1項、第3項、第11條、第12條，刑法第53條、
      修正前刑法第51條第5款，裁定如主文。
二、抗告意旨略以：減刑前，附表編號1之恐嚇罪（經判決有期
    徒刑3月）與附表編號2之殺人罪（經判決有期徒刑10年），
    應執行有期徒刑10年（詳見臺灣高等法院86年度聲字第793
    號裁定）。減刑後，附表編號1之恐嚇罪減為有期徒刑1月又
    15日，與附表編號2之殺人罪（未減刑），應執行有期徒刑
    10年，則減刑前後應執行之刑並無不同，有違減刑條例之立
    法意旨云云。
三、按，數罪併罰，分別宣告其罪之刑，依左列各款定其應執行
    者：五、宣告多數有期徒刑者，於各刑中之最長期以上，各
    刑合併之刑期以下，定其刑期。但不得逾二十年。修正前刑
    法第51條第5款定有明文。經查，抗告人所犯附表編號1之恐
    嚇罪經原法院減為有期徒刑1月又15日，所犯附表編號2之殺
    人罪係不得減刑之罪，則應於各刑中之最長期（即10年）以
    上，各刑合併之刑期（即10年1月又15日）以下，定其刑期
    。按本件附表編號1、2之犯罪，最低應執行有期徒刑10年，
    原法院因而裁定抗告人應執行最低有期徒刑10年，核無不合
    。抗告人抗告，核無理由，應該駁回。
四、據上論結，應依刑事訴訟法第412條，裁定如主文。
中    華    民    國    97    年    7     月    21    日
                  刑事第十二庭  審判長法  官  蔡永昌
                                      法  官  蘇素娥
                                      法  官  陳榮和
以上正本證明與原本無異。
不得再抗告。
                                      書記官  林吟玲
中    華    民    國    97    年    7     月    21    日
附表：臺灣臺北地方法院檢察署受刑人甲○○減刑及定應執行之
      刑案件一覽表
┌──────┬──────┬───────┬────────┐
│  編    號  │      1     │       2      │       3        │
├──────┼──────┼───────┼────────┤
│罪名        │恐嚇        │殺人          │恐嚇取財（聲請書│
│            │            │              │誤載：恐嚇）    │
├──────┼──────┼───────┼────────┤
│宣告刑      │有期徒刑3月 │有期徒刑10年  │有期徒刑1年6月  │
├──────┼──────┼───────┼────────┤
│犯罪日期    │84年6月8日  │83年3月30日   │83年9月間起至85 │
│            │            │              │年3月18日（聲請 │
│            │            │              │書誤載為84年6月 │
│            │            │              │8日）           │
├──────┼──────┼───────┼────────┤
│偵查機關年度│臺北地檢署  │臺北地檢署    │臺北地檢署      │
│及案號      │84年度偵字第│83年度偵字第  │85年度偵字第8429│
│            │12925號     │8326號（聲請書│號（聲請書漏載同│
│            │            │漏載同署83年度│署85年度偵字第  │
│            │            │偵字第8234號）│7305號）        │
├──┬───┼──────┼───────┼────────┤
│最後│法院  │臺北地方法院│臺灣高等法院  │臺北地方法院    │
│事實│      │            │              │                │
│審  ├───┼──────┼───────┼────────┤
│    │案號  │84年度易字第│94年度上更(一)字│85年度易字第3149│
│    │      │4964號      │第856號       │號（聲請書誤載為│
│    │      │            │              │84年度易字第4964│
│    │      │            │              │號）            │
│    ├───┼──────┼───────┼────────┤
│    │判決日│84年10月13日│85年2月6日    │85年11月20日（聲│
│    │期    │            │              │請書誤載為84年10│
│    │      │            │              │月18日）        │
├──┼───┼──────┼───────┼────────┤
│確定│法院  │臺北地方法院│最高法院      │臺北地方法院    │
│判決│      │            │              │                │
│    ├───┼──────┼───────┼────────┤
│    │案號  │84年度易字第│86年度台上字第│85年度易字第3149│
│    │      │4964號（聲請│161號         │號（聲請書誤載為│
│    │      │書誤載為94年│              │84年度易字第4964│
│    │      │度易字第4964│              │號）            │
│    │      │號）        │              │                │
│    ├───┼──────┼───────┼────────┤
│    │判決確│84年11月27日│86年1月15日   │85年12月30日    │
│    │定日期│            │              │                │
├──┴───┼──────┼───────┼────────┤
│所犯法條    │刑法第305條 │刑法第271條   │刑法第346條（聲 │
│            │（聲請書誤載│              │請書誤載為刑法第│
│            │為刑法第346 │              │305條）         │
│            │條）        │              │                │
├──────┼──────┼───────┼────────┤
│合於中華民國│第2條第1項第│第3條第1項第15│第2條第1項第3款 │
│96年罪犯減刑│3款（聲請書 │款            │                │
│條例        │漏載同條第2 │              │                │
│            │項）        │              │                │
├──────┼──────┼───────┼────────┤
│減刑後徒刑、│有期徒刑1月 │              │有期徒刑9月（聲 │
│拘役或罰金金│又15日      │              │請書誤載為有期徒│
│額或褫奪公權│            │              │刑6月）         │
│期間        │            │              │                │
├──────┼──────┼───────┼────────┤
│備註        │臺北地檢署  │臺北地檢署86年│臺北地檢署86年度│
│            │84年度執字第│度執字第865號 │執字第313號（合 │
│            │6982號（1、2│（合併執行）  │併執行）        │
│            │合於數罪併罰│              │                │
│            │）          │              │                │
│            ├──────┴───────┤                │
│            │編號1、2所示之罪，業經本院以│                │
│            │86年度聲字第793號裁定應執行 │                │
│            │有期徒刑10年                │                │
└──────┴──────────────┴────────┘


司法院資訊處製作；財團法人民間司法改革基金會備份。
